【裁判字號】    98,附民,56
【裁判日期】    980324
【裁判案由】    妨害自由
【裁判全文】
臺灣高等法院刑事附帶民事訴訟判決      98年度附民字第56號
原      告  丙○○
送達代收人  蕭元亮律師
被      告  乙○○
上列被告因妨害自由案件（98年度上易字第343號），經原告提
起
附帶民事訴訟，請求損害賠償，本院判決如下：
    主  文
原告之訴駁回。
    事  實
甲、原告方面：
一、聲明：
    (一)被告乙○○應賠償原告新台幣（下同） 2,601,469元，及
      自起訴狀繕本送達之翌日起至清償日止，按年息5%計算之
      利息。
    (二)訴訟費用由被告負擔。
二、事實上陳述略稱：
    被告乙○○與甲○○於民國（下同）96年4月25日晚上8時許
    ，與真實姓名年籍不詳之成年男子約 8人，共同基於妨害他
    人行使權利之犯意聯絡，由該等成年男子先行前往佑新診所
    ，於進入診所後，多次用力開關診所玻璃門及將候診室之書
    籍恣意丟擲於地，藉此發出聲響迫使原告中斷看診，並不得
    不請其他欲看診之病人先行離去。嗣即由 2成年男子進入診
    間，由其中一名自稱「黃先生」之男子向原告自稱其為甲○
    ○友人，指責原告與甲○○等人間之合夥帳目交代不清，恫
    稱今晚將住在佑新診所，要求原告應離開診所，再由甲○○
    、乙○○偕同律師抵達現場，主張其為合夥人及診所房屋承
    租人而有使用佑新診所權利，並表示要立即更換門鎖。原告
    因此心生畏懼，在友人簡政淵到場協助下，收拾佑新診所內
    之病歷、管制藥品及私人物品後離去，任由被告委託之鎖匠
    更換門鎖，使原告行無義務之事，原審已將甲○○判決有罪
    ，足見甲○○犯行明確。又被告乙○○部分，依證人葉斯基
    及被告乙○○於偵查中之供述可知，被告乙○○已事前參與
    謀議要將原告執業處換鎖，即有趕走原告離開佑新診所之意
    圖，乙○○事後保管更換門鎖之新鑰匙，並任由黑衣人強迫
    原告離去，致原告無法再於該處執行醫療業務，足見被告乙
    ○○確係本件犯罪行為之加害人。被告等妨害原告行使權利
    ，致原告 4個月無法看診，而依原告95年所得稅申報紀錄所
    示，原告95年間之執行業務所得為新台幣（下同）1,804,40
    6元，故被告之行為造成原告受有601,469元之損害（1,804,
    406 ÷12×4＝601,469），自應賠償原告上開損害。被告等
    以黑道之暴力行為侵害原告行使看診權利之自由，使原告精
    神上受有莫大損害，依民法第195條第1項之規定，請求非財
    產上損害200萬元，自屬有據。爰依民法第184條第1項、第1
    95條第1項規定，並求為判決如訴之聲明。
三、證據：除援用刑事訴訟之證據，並提出原告95年度所得稅申
    報資料影本一件。
乙、被告方面：
    被告未提出書狀，亦未作何陳述，惟依其在刑事訴訟之陳述
    ，不承認有何侵權行為。
    理  由
一、按刑事訴訟諭知無罪、免訴或不受理之判決者，應以判決駁
    回原告之訴，刑事訴訟法第503條第1項前段定有明文。
二、本件被告被訴妨害自由案件，業經臺灣台北地方法院於97年
    12月19日以97年度易字第2397號判決諭知無罪，檢察官不服
    原判決提起上訴後，亦經本院判決上訴駁回在案。依照首開
    規定，則原告附帶提起之民事訴訟，自應予駁回。
三、據上論斷，應依刑事訴訟法第503條第1項前段，判決如主文
    。
中    華    民    國    98    年    3     月    24    日
                  刑事第六庭審判長法  官  林堭儀
                                  法  官  郭豫珍
                                  法  官  張明松
以上正本證明與原本無異。
不得上訴。
                                  書記官  蔡棟樑
中    華    民    國    98    年    3     月    24    日


司法院資訊處製作；財團法人民間司法改革基金會備份。
